臺灣桃園地方法院刑事判決　　　　　　　　　　　　九十二年度易字第一四九號
　　公　訴　人　臺灣桃園地方法院檢察署檢察官
　　被　　　告　乙○○
右列被告因竊盜等案件，經檢察官聲請簡易判決處刑（九十二年度偵字第一八一六二
號），本院認不宜以簡易判決處刑，改依通常程序審理，再經本院裁定進行簡式審判
程序，判決如左：
    主  文
乙○○連續竊盜，累犯，處有期徒刑陸月，如易科罰金，以參佰元（即新臺幣玖佰元
）折算壹日；又偽造署押，足以生損害於公眾及他人，累犯，處有期徒刑月，如易
科罰金，以參佰元（即新臺幣玖佰元）折算壹日，九十二年度偵字第一八一六二號卷
內乙○○偽造之「甲○○」署名柒枚、指印拾貳枚均沒收。應執行有期徒刑捌月，如
易科罰金，以參佰元（即新臺幣玖佰元）折算壹日，九十二年度偵字第一八一六二號
卷內桃園縣政府警察局所屬單位告知通知書貳份內、照片貳張上與偵訊筆錄上乙○○
偽造之「甲○○」署名共柒枚、指印共拾貳枚均沒收。
    事  實
一、乙○○曾因傷害案件，經臺灣高等法院於民國九十一年六月二十八日，以九十一
    年度上易字第一三一一號判決，判處有期徒刑四月確定，於九十二年五月二十四
    日執行完畢。竟因缺錢花用而基於意圖為自己不法所有之概括犯意，先於九十二
    年九月三十日凌晨六時許，在桃園縣楊梅鎮成功新村一三八之一號丁○○之住處
    ，見上址大門未鎖，竟擅自入內（侵入住宅部分未據告訴）竊取丁○○所有之皮
    包一只（內含新臺幣《下同》二千餘元、丙○○及丁○○之身分證各一張、丙○○及丁○○之健保卡各一張、榮民遺眷證一張、桃園縣敬老證一張、公務員工生
    活必需品購買證一張、榮民遺眷家戶代表證一張、敬老優待票二張、佛珠一串等
    物）得手，復於同年十一月二十八日凌晨七時四十分許，在桃園縣龍潭鄉○○村
    ○○○街八十二巷十五號前，以自不詳處所取得之機車鑰匙一支，將戊○○所有
    之車號ＲＱＭ－○九九號輕型機車騎離該處得手，嗣於同年十一月二十八日十七
    時許，行經同縣龍潭鄉○○街十五號前處，為桃園縣政府警察局平鎮分局中興派
    出所員警當場查獲，詎乙○○為警查獲後，為脫免罪責，竟另基於偽造署押之接
    續犯意，冒用其兄「甲○○」之名義應訊，於同日十七時四十分許、十八時三十
    分許，在桃園縣政府警察局平鎮分局中興派出內，於桃園縣政府警察局所屬單位
    告知通知書二份、照片二張及偵訊筆錄上，偽簽「甲○○」之簽名七枚及指印十
    二枚，足以生損害於甲○○本人及警察單位偵查案件之正確性，嗣因員警發現有
    異始悉上情。
二、案經桃園縣政府警察局平鎮分局報請臺灣桃園地方法院檢察署檢察官偵查後，聲
    請簡易判決處刑。
    理  由
一、本件被告乙○○所犯並非死刑、無期徒刑、最輕本刑為三年以上有期徒刑之罪或
    高等法院管轄第一審案件，而於準備程序進行中，被告先就被訴事實為有罪之陳
    述，經告知簡式審判程序之旨，並聽取公訴人、被告之意見後，由本院合議庭裁
    定由受命法官獨任進行簡式審判程序，合先敘明。
二、訊據據被告乙○○對於右揭事實自警詢、偵查中乃至本院審理中，除辯稱係以路
    邊拾得之鐵條撬開戊○○所有之車號ＲＱＭ－○九九號輕型機車車箱內取得鑰匙
    ，再開啟該機車騎離上址等情外，均坦承不諱，就連續竊盜部分，已有被害人丁○○、戊○○於警詢中指述其所有之財物遭竊等情明確，且被害人戊○○於警詢
    中已指述扣案之機車鑰匙並非其所有等語，又無被告所陳之鐵條扣案佐證，被告
    所辯上開部分自不可採，此外復有贓物領據二紙、桃園縣政府警察局車輛協尋證
    明單一紙、贓物照片二張、扣案鑰匙一支可憑，足認被告連續竊盜部分犯行明確
    ；而被告偽造「甲○○」之署押部分，亦有桃園縣政府警察局所屬單位告知通知
    書二份、照片二張及偵訊筆錄上被告偽簽之「甲○○」簽名七枚、指印十二枚在
    卷可稽，足以生損害於甲○○本人及警察單位偵查案件之正確性，此部份被告亦
    犯行明確，應依法論科。
三、核被告乙○○所為，係犯刑法第三百二十條第一項竊盜罪及同法第二百十七條第
    一項之偽造署押罪。被告先後二次竊盜犯行，時間緊接，所犯係犯罪構成要件相
    同之罪，顯係基於概括犯意為之，為連續犯論，應依刑法第五十六條規定，論以
    一罪。又被告偽造署押意在冒用「甲○○」之名義，簽名與按指印，係同出於一
    個偽造署押之犯意，其所按指印雖為自己所有，惟與偽造簽名皆同屬於一個偽造
    署押之犯行，被告雖在警詢有冒名應訊並在桃園縣政府警察局所屬單位告知通知
    書二份、照片二張及偵訊筆錄上偽造「甲○○」署押之行為，惟其仍屬一犯意接
    續多次行為，侵害一個法益，應為接續犯，屬單純一罪。被告所犯上開各罪間，
    犯意各別，罪名有異，應予分論併罰。被告如事實欄內所載之前科紀錄，有臺灣
    桃園地方法院檢察署刑案資料查註紀錄表、臺灣高等法院被告全國前案紀錄表可
    稽，被告曾受有期徒刑之執行完畢後，五年內再犯本件最重本刑為有期徒刑以上
    之罪，為累犯，應依刑法第四十七條規定加重其刑。爰審酌被告犯罪之動機、手
    段、犯罪所生之損害、被告犯後已坦承犯行之犯罪態度等一切情狀，認公訴人就
    被告連續竊盜求處有期徒刑六月尚稱妥適，就被告偽造署押求處有期徒刑二月，
    惟被告係累犯依法必須加重其刑，不得逕科被告該條罪名之最輕刑度，而量處如
    主文所示之刑及定應執行之刑，並同時諭知易科罰金之折算標準。偵查卷內桃園
    縣政府警察局所屬單位告知通知書二份、照片二張及偵訊筆錄上被告偽簽之「甲○○」簽名七枚、指印十二枚，不論屬於被告與否，均應沒收之。而扣案鑰匙一
    支被告否認為其所有，又無證據可認定係被告所有，爰不依刑法第三十八條予以
    沒收，併此敘明。
據上論斷，依刑事訴訟法第二百九十九條第一項前段、第二百七十三條之一，刑法第
三百二十條第一項、第二百十七條第一項、第二百十九條、第四十七條、第五十一條
第五款、第四十一條第一項前段、第二項，罰金罰鍰提高標準條例第一條前段、第二
條，判決如主文。
本案經檢察官洪景明到庭執行職務。
中      華      民      國      九十三      年    五    月    十三    日
                               臺灣桃園地方法院刑事第四庭
                                         法  官  蘇昭蓉
右正本證明與原本無異。
如不服本判決，應於判決送達後十日內向本院提出上訴狀( 應附繕本 )，上訴於
臺灣高等法院。
                                         書記官  邱志堅
中      華      民      國      九十三      年    五    月    十七    日
附錄本案論罪科刑法條全文：
中華民國刑法第三百二十條
(普通竊盜罪、竊佔罪)
意圖為自己或第三人不法之所有，而竊取他人之動產者，為竊盜罪，處五
年以下有期徒刑、拘役或五百元以下罰金。
意圖為自己或第三人不法之利益，而竊佔他人之不動產者，依前項之規定
處斷。
前二項之未遂犯罰之。
中華民國刑法第二百一十七條
(偽造盜用印章印文或署押罪)
偽造印章、印文或署押，足以生損害於公眾或他人者，處三年以下有期徒
刑。
盜用印章、印文或署押，足以生損害於公眾或他人者，亦同。
